# 反向吸收合并

提问人：zhaidaxi 时间：2016-09-09 09:50:02
请教陈版： 我想请教一下您，最近做的一个新三板公司，叫A股份有限公司，目前股本为 1100 万股，其以发行股份 1900 万股，吸收合并B有限责任公司，其股份按 6 元/股的价格收购，支付股权价值与B公司的估值一致。B公司的账面净资产为 2300 万元，根据收益法评估为 11400 万元。收购完成后，B公司股东控制A股份有限公司。请教您上述会计事项是否属于反向收购，在合并时点和合并日后的怎么进行会计处理？

回答人：chenyiwei
这个问题很麻烦，因为根据现行的会计准则，反向购买的会计方法只能在重组完成后上市公司的合并报表层面运用。而如果采用的重组方式的法律形式是上市公司吸收合并置入股权所在的公司，且该置入股权所在的公司没有子公司，重组完成后上市公司没有编制合并报表的必要，也就是只需要编制单体报表，则因为单体报表的编制主体是法人，以法人延续性作为会计主体的确定基础，因此在个别报表中是不能用反向购买方法的。 所以，在设计借壳上市方案时，不建议采用吸收合并方式。如果确实要采用吸收合并方式的，可建议置入股权的公司在重组之前设立一个全资子公司，将一部分业务转移到全资子公司，以满足上市公司重组完成后需编制合并报表的要求，以便在上市公司合并报表层面运用反向购买会计方法。

提问人：zhaidaxi 时间：2016-09-10 08:28:48
您好，陈总：昨天我们也在考虑，虽然目前经过吸收合并B公司股东占A股份公司半数以上股权，但B公司股东无意控制A股份公司，B公司股东在A公司董事会中占有两席，A公司原始股东占有三席。是否可以据此推断上述行为仅仅是吸收合并。或者签订补充协议让B公司股东签订一个股权转让协议或A公司股东进行定向增发，实现A股份公司原股东的绝对控制。

回答人：chenyiwei
股权占半数以上，但不要控制权？这是否合理？为了规避借壳，背后再签一个不公开的一致行动或者让渡表决权协议？